---
title: "Coeficientes de aglomeración"
author: "Dolores Sanchez"
date: "2025-01-17"
output: pdf_document
---

# Cooeficientes de Aglomeración y Coaglomeración de Ellison-Glaeser

Para calcular estos índices en R necesitamos tener los datos en formato largo. 
Se cargan todas las librerías necesarias, se leerán los datos de población ocupada sin los totales sectoriales o regionales y se reemplazan los valores faltantes por cero.

```{r setup, include=FALSE}
setwd("~/Documents/Sesion 5")

packages<-c("REAT","wINEQ","readxl", "ggplot2", "psych","GGally","dplyr","tidyverse","groupdata2","sf","spData" ,"spdep","mapview","colorRamps","fs","foreign","xlsx")

if(length(setdiff(packages,rownames(installed.packages())))>0){
  install.packages(setdiff(packages,rownames(installed.packages())),repos="http://cran.rstudio.com")
}

sapply(packages,require,character.only=TRUE)

mat_pobocup<-read_xlsx("Modif base total secre pobocup.xlsx")

matriz_pob<-mat_pobocup[c(1:19,21:39),c(1:35)]
 
matriz_pob$Año<-as.factor(matriz_pob$Año)
matriz_pob$Sector<-as.factor(matriz_pob$Sector)
matriz_pob$No_sector <- str_pad(matriz_pob$No_sector, width = 2, pad = "0")
matriz_pob$No_sector<-as.factor(matriz_pob$No_sector)
matriz_pob[is.na(matriz_pob)]<-0


```

Se rearregla la matriz en formato largo, se separan por año y se obtiene el total de la población ocupada por estado y de los datos, solo se queda con 4 columnas (ENTIDAD, SECTOR, PERSONAL OCUPADO Y PERSONAL OCUPADO ESTATAL). 

```{r datos, include=FALSE}
matriz_longpob<-matriz_pob%>%
  pivot_longer(
    cols="Aguascalientes":"Zacatecas",
    names_to = "ENTIDAD",
    values_to = "Pers_ocup" )

matpob_2018<-matriz_longpob[matriz_longpob$Año=="2018",]

matpob_2013<-matriz_longpob%>%filter(Año=="2013")

matpob2_2018<-matpob_2018%>%
  group_by(Año,ENTIDAD)%>%
  mutate(Pers_ocupEst=sum(Pers_ocup))

labels_est<-c("Aguascalientes","Baja California", 
              "Baja california Sur", 
              "Campeche", "Coahuila","Colima", "Chiapas",
              "Chihuahua","CDMX", "Durango", "Guanajuato",
              "Guerrero", "Hidalgo", "Jalisco", "México", "Michoacán", 
              "Morelos", "Nayarit", "Nuevo León", "Oaxaca", "Puebla",
              "Querétaro", "Quintana Roo", "San Luis Potosí", "Sinaloa",
              "Sonora", "Tabasco", "Tamaulipas", "Tlaxcala", 
              "Veracruz", "Yucatán" , "Zacatecas" )     

matpob2_2018$ENTIDAD<-factor(matpob2_2018$ENTIDAD,levels=labels_est)

matpob2_2018<-matpob2_2018[,c(4,3,5,6)]

matpob2_2013<-matpob_2013%>%
  group_by(Año,ENTIDAD)%>%
  mutate(Pers_ocupEst=sum(Pers_ocup))


matpob2_2013<-matpob2_2013[,c(4,3,5,6)]

```

##Calcula los índices de aglomeración de  Ellison-Glaeser

La instrucción **ellison.a()** se aplica para calcular el índice sobre una única industria, mientras que **ellison.a2()** se aplica cuando se tiene toda la matriz SECRE.

```{r indices}

elis1_2018<-ellison.a(matpob2_2018$Pers_ocup,matpob2_2018$Pers_ocupEst,matpob2_2018$ENTIDAD)
elis1_2013<-ellison.a(matpob2_2013$Pers_ocup,matpob2_2013$Pers_ocupEst,matpob2_2013$ENTIDAD)

elis_2018<-ellison.a2(matpob2_2018$Pers_ocup,matpob2_2018$Sector,matpob2_2018$ENTIDAD)
elis_2013<-ellison.a2(matpob2_2013$Pers_ocup,matpob2_2013$Sector,matpob2_2013$ENTIDAD)

elis_2018
elis_2013

```

## Calcula el índice de coaglomeración de Ellison-Glaeser 


```{r coaglom}
eliscoag_2018<-ellison.c(matpob2_2018$Pers_ocup,matpob2_2018$Sector,matpob2_2018$ENTIDAD,matpob2_2018$Pers_ocupEst)
eliscoag_2018

eliscoag_2013<-ellison.c(matpob2_2013$Pers_ocup,matpob2_2013$Sector,matpob2_2013$ENTIDAD,matpob2_2013$Pers_ocupEst)
eliscoag_2013
```

### Ellison coaglomeracion por pares de industrias
```{r coagpares, include=FALSE}
eliscoag2_2018<-ellison.c2(matpob2_2018$Pers_ocup,matpob2_2018$Sector,matpob2_2018$ENTIDAD,matpob2_2018$Pers_ocupEst)
eliscoag2_2018

eliscoag2_2013<-ellison.c2(matpob2_2013$Pers_ocup,matpob2_2013$Sector,matpob2_2013$ENTIDAD,matpob2_2013$Pers_ocupEst)
eliscoag2_2013

```

